【裁判字號】    95,簡上,1275
【裁判日期】    951229
【裁判案由】    傷害
【裁判全文】
臺灣高雄地方法院刑事判決            95年度簡上字第1275號
上  訴  人  臺灣高雄地方法院檢察署檢察官
被      告  甲○○
上列上訴人因被告傷害案件，不服本院中華民國95年9 月14日95
年度簡字第5676號所為第一審判決（聲請簡易判決處刑書案號：
臺灣高雄地方法院檢察署95年度偵字第20963 號），提起上訴，
本院管轄之第二審合議庭判決如下：
      主  文
上訴駁回。
甲○○緩刑貳年。
    理  由
一、本案經本院審理結果，認第一審簡易判決之認事、用法及量
    刑均無不當，應予維持，並引用第一審簡易判決書（含聲請
    簡易判決處刑書）記載之事實、證據及理由（詳如附件）。
二、檢察官循告訴人乙○○之請求，認告訴人遭被告毆打頭部導
    致失眠，身心極為痛苦，而被告毫無悔意，未向告訴人和解
    或道歉，原審量刑過輕，而提起上訴，指摘原判決量刑不當
    等語。經查：
（一）按量刑輕重，係屬事實審法院得依職權自由裁量之事項，
      苟已斟酌刑法第57條各款所列情狀而未逾越法定刑度，不
      得遽指為違法（最高法院72年臺上字第6696號、75年臺上
      字第70 33 號判例參照）。又在同一犯罪事實與情節，如
      別無其他加重或減輕之原因，下級審量定之刑，亦無過重
      或失輕之不當情形，則上級審法院對下級審法院之職權行
      使，原則上應予尊重，亦有最高法院85年度臺上字第2446
      號裁判意旨可資參酌。
（二）原審以被告行為後，刑法相關規定業經修正施行，經比較
      新舊法後，適用較有利於被告之行為時法即修正前刑法，
      認被告所為，係犯刑法第277 條第1 項之傷害罪，並審酌
      被告未曾犯罪，素行尚佳，因一時過失犯此罪行，所造成
      告訴人受傷之程度非輕，且至今未能與告訴人達成和解賠
      償等一切情狀，量處被告拘役20日，並諭知易科罰金之折
      算標準，核其認事用法均無違誤，量刑亦甚妥適，檢察官
      上訴意旨未指摘原判決有何不當之處，而依卷證所示，原
      審已依刑事訴訟法第452 條第2 項詳細記載認定之犯罪事
      實、證據及應適用之法條，其認事用法並無不當，量刑復
      已考量告訴人受傷程度、相互間未達成和解等情，所宣告
      之刑度亦屬妥適，應認上訴無理由，應予駁回。
三、另查，上訴人即被告前未曾受有期徒刑以上刑之宣告，素行
    尚稱良好，有臺灣高等法院被告前案紀錄表可稽，其因過失
    而犯本案，導致告訴人受有傷害，於本院審理時業已與告訴
    人達成和解，並給付賠償金，有和解書1 份在卷可憑（參本
    院卷第38頁），被告犯後復能坦認犯行，犯後態度良好，深
    具悔意，茲念其僅因一時不慎，致罹刑典，其經此偵、審教
    訓後，應知所警惕，信無再犯之虞。再刑罰固屬國家對於犯
    罪之人，以剝奪法益之手段，所加之公法之制裁，惟其積極
    目的，則在預防犯人之再犯，故對於初犯，惡性未深，天良
    未泯者，若因偶然觸法，即置諸刑獄自非刑罰之目的，是本
    院斟酌再三，認所宣告之刑以暫不執行為適當。又刑法第74
    條有關緩刑之規定，業於94年1 月7 日修正公布，並於95年
    7 月1 日施行。修正前刑法第74條第1 項第1 款原規定受2
    年以下有期徒刑、拘役或罰金之宣告，且未曾受有期徒刑以
    上刑之宣告者，得宣告緩刑，且依修正前刑法第93條第1 項
    規定，緩刑期間內得付保護管束，另於同法第75條規定僅須
    於緩刑期間內更故意犯罪、或緩刑前故意犯罪，而在緩刑其
    內受有期徒刑以上之宣告者，即可撤銷緩刑。修正後刑法第
    74條除維持前述宣告刑之限制外，另改以「未曾因故意犯罪
    受有期徒刑以上刑之宣告者」即可宣告緩刑，並增列同條第
    2 項規定法院得課予被告一定之負擔，惟同法第75條則規定
    須行為人於「緩刑期內因故意犯他罪，而在緩刑期內受不得
    易科罰金之有期徒刑以上刑之宣告確定」或「緩刑前因故意
    犯他罪，而在緩刑期內受不得易科罰金之有期徒刑以上刑之
    宣告確定」，方得撤銷緩刑，且須於判決確定後6 月以內始
    可為之。綜此以觀，修正後刑法針對緩刑雖增列法院得課予
    被告一定義務之負擔，然此舉乃係協助被告於緩刑期間內徹
    底糾正其犯行，藉以貫徹緩刑宣告之目的，此外更同時放寬
    宣告緩刑之要件，且限制撤銷緩刑之要件，避免因社會非難
    程度較輕之過失犯、及惡性輕微或偶發性犯罪之行為人因此
    喪失改過自新之機會。準此，茲就修正前、後刑法關於緩刑
    之相關規定加以合併比較，本院乃認應以修正後刑法關於緩
    刑之規定較有利於被告（最高法院95年第8 次刑事庭會議結
    論亦採同一見解），故應依刑法第2 條第1 項但書，適用裁
    判時、即修正後刑法緩刑相關規定作為應否宣告緩刑之依據
    。是本件有關緩刑之宣告，自應適用修正後之刑法第74條之
    規定，爰宣告緩刑2 年，以啟自新。本院審酌上訴人即被告
    所犯情節、與告訴人達成和解並給付賠償金等情，認並無對
    前開所宣告之緩刑附加條件之必要，附此敘明。
據上論斷，應依刑事訴訟法第455 條之1 第1 項、第3 項、第37
3 條、第368 條，刑法第74條第1 項第1 款，判決如主文。
本案經檢察官高嘉惠到庭執行職務。
中    華    民    國    95    年    12    月    29    日
                        刑事第四庭  審判長法  官  郭玫利
                                          法  官  陳振嘉
                                          法  官  林意芳
以上正本證明與原本無異。
不得上訴。
中    華    民    國    95    年    12    月    29    日
                                          書記官  曾秀鳳
附錄本判決論罪之法條：
刑法第277條條第1項
  傷害人之身體或健康者，處3 年以下有期徒刑、拘役或1000元
  以罰金。


司法院資訊處製作；財團法人民間司法改革基金會備份。
